# 代理进口商是否做为公司的供应商对外披露

提问人：cfj137 时间：2012-09-23 13:45:12
有个客户是这样的：原材料大部分都通过代理商进口，供应商、货物价格由客户决定，客户不直接对供应商下采购订单，而是向代理商下采购订单，代理进口商向客户开具增值税专用发票，发票金额=下单当天汇率*货物价格+代理费用。请问客户请代理商做为供应商对外披露是否正确？我个人的理解应该是，他们自己开立外币账户同供应商结算，向代理商支付代理费，代理商向客户开具服务发票。

回答人：chenyiwei
如果供货商、进口的原材料品名、规格和质量要求、数量、价格、交货条件和付款条件等采购合同的要素都是由该客户决定，代理商仅提供代理劳务，不承担交易过程中的风险和报酬的，则仍应把原始供货商披露为供应商，代理商仅是代理服务提供商。 你可以对照一下现在已有很多讨论的对于收入确认应采用“总额法”还是“净额法”的相关论述。如果该代理商符合采用净额法的条件，则该客户应把实际的国外供货商披露为供应商；如果该代理商应按总额法确认收入、成本的，则该客户应把该代理商披露为供应商。

提问人：cfj137 时间：2012-09-23 14:05:14
回复 chenyiwei 的帖子
代理商纯粹是提供代理服务，承担很小一部分汇率风险。供应商的发票开具给代理商，代理商开具发票给客户，客户按照含代理费的金额付款给代理商，这种操作方式会不会有什么问题

回答人：chenyiwei
从你说的情况看似乎没有重大的不合规问题。这样安排，代理商就负有进口环节增值税、关税等的纳税义务，需对这些税费的承担问题做好安排。